【裁判字號】    99,聲簡再,22
【裁判日期】    991229
【裁判案由】    聲請再審
【裁判全文】
臺灣桃園地方法院刑事裁定            99年度聲簡再字第22號
再審聲請人
即受判決人  曾日郎
選任辯護人  黃振銘律師
上列再審聲請人即受判決人因家暴毀損案件，對於本院民國99年
11月2 日第二審確定判決（99年度簡上字第641 號）聲請再審，
本院裁定如下：
    主  文
再審之聲請駁回。
    理  由
一、本件再審聲請意旨詳如附件刑事再審聲請狀所載。
二、按除刑事訴訟法第420 條之再審事由規定外，不得上訴於第
    三審之案件，其係經第二審法院為有罪之判決確定者，第二
    審法院判決時如就足生影響於判決之重要證據漏未審酌者，
    得為受判決人之利益聲請再審，刑事訴訟法第421 條定有明
    文。又所謂「足生影響於判決之重要證據漏未審酌」，係指
    當事人於第二審法院判決前所提出之證物，足以影響、變更
    判決結果，而法院漏未審酌而言，如第二審判決前所提出之
    證據，經第二審法院依調查之結果，本於論理法則、經驗法
    則，取捨證據後認定事實者，則不包括之。亦即，聲請再審
    者，倘據刑事訴訟法第421 條所定之以「有足以影響於判決
    之重要證據漏未審酌」為理由而聲請者，必須該證據於原確
    定判決前已經提出，而法院漏未審酌，且該證據確屬真實，
    而足據以認定受判決人應受無罪、或免訴、或輕於原審所認
    定罪名者，始得准予再審，倘若該證據於原確定判決前業經
    提出，而法院亦已加以審酌，僅聲請人爭執原確定判決對於
    該證據之取捨者，尚不能以之為准許再審之準據。
三、經查：
（一）本件聲請人所涉家暴毀損等犯行，前經本院於99年7 月13
      日以99年度壢簡字第1038號判決判處應執行有期徒刑4 月
      ，如易科罰金，以新臺幣1,000 元折算1 日，聲請人不服
      提出上訴，經本院於99年11月2 日以99年度簡上字第641
      號判決駁回上訴確定等情，業據本院調取上開刑事案件卷
      宗核閱無訛，是本件聲請人是否得聲請再審，自應以是否
      符合前述再審事由為斷。
（二）本件聲請人於刑事再審聲請狀所指合於刑事訴訟法第421
      條再審事由等內容，業經聲請人於本院99年度壢簡字第10
      38號、99年度簡上字第641 號案件審理時，分別於99年5
      月14日、7 月23日、8 月9 日所提出之陳報狀、上訴狀、
      上訴補充理由說明狀中詳細載明（見本院99年度壢簡字第
      1038號卷第5 至8 頁，99年度簡上字第641 號卷第6 至10
      頁、第22至26頁），且原審憑據證人劉雲傑、曾淑君、曾
      惠君等人之證詞及案發地點監視錄影畫面、翻拍照片等證
      據，本於論理及經驗法則，於理由中具體詳述論斷取捨之
      依據，而認定本件犯行確為被告所為，並就聲請人將本案
      監視錄影器畫面及筆跡送鑑定、調閱台新銀行監視器錄影
      帶等聲請，於判決中亦敘明無調查必要之理由，自核無就
      足以影響於原確定判決之重要證據漏未審酌之情形，蓋確
      定判決如何審酌上開證據乃其自由心證之範圍，本屬原確
      定判決承審法官之職權，而與漏未審酌本屬有間，故聲請
      人以此聲請再審，委無足採。此外本件未據聲請人提出其
      他新證據或得再審之理由可資憑佐，從而本件聲請為無理
      由，自應予裁定駁回。
四、據上論斷，應依刑事訴訟法第434 條第1 項，裁定如主文。
中    華    民    國    99    年    12    月    29    日
                  刑事第十二庭  審判長法  官  許雅婷
                                      法  官  黃裕民
                                      法  官  羅國鴻
以上正本證明與原本無異。
不得抗告。
                                      書記官  戴育萍
中    華    民    國    99    年    12    月    30    日

司法院資訊處製作；財團法人民間司法改革基金會備份。
